臺灣桃園地方法院交通事件裁定　　　 95年度交聲字第484號
原處分機關　交通部公路總局新竹區監理所中壢監理站
異　議　人
即受處分人　甲○○○
上列異議人因違反道路交通管理處罰條例案件，對於交通部公路
總局新竹區監理所中壢監理站中華民國95年9 月14日所為之處分
（原處分案號：壢監裁罰字第裁53－DB0000000 號）聲明異議，
本院裁定如下：
    主  文
原處分撤銷。
甲○○○汽車駕駛人，行經有燈光號誌管制之交岔路口闖越紅燈
，處罰鍰新臺幣壹仟捌佰元，並記違規點數參點；又汽車駕駛人
，駕駛汽車，有違反道路交通管理處罰條例之行為，經交通勤務
警察制止時，拒絕停車接受稽查而逃逸，處罰鍰新臺幣參仟元，
並記違規點數壹點。
    理  由
一、按汽車駕駛人行經有燈光號誌管制之交岔路口闖紅燈者，處
    新臺幣1,800 元以上5,400 元以下罰鍰，並記違規點數3 點
    ；汽車駕駛人，駕駛汽車有違反道路交通管理處罰條例之行
    為，經交通勤務警察或依法令執行交通稽查任務人員制止時
    ，不聽制止或拒絕停車接受稽查而逃逸者，除按各該條規定
    處罰外，處3,000 元以上6,000 元以下罰鍰，並記違規點數
    1 點，修正後道路交通管理處罰條例第53條第1 項、第63條
    第1 項第1 款、道路交通管理處罰條例第60條第1 項及第63
    條第1 項第3 款分別定有明文。
一、原處分意旨略以：異議人即受處分人甲○○○所有車牌號碼
    ：9506－FP號自小客車，於民國95年6 月17日17時5 分許，
    ，行經桃園縣大溪鎮○○路與員林路口時，因「駕車行經有
    燈光號誌管制之交岔路口闖紅燈」及「不服取締，經交警鳴
    笛攔停仍加速逃逸」之違規，遭桃園縣警察局大溪分局警員
    舉發，並填製桃警局交字第DB0000000 號通知單。嗣經原處
    分機關依道路交通管理處罰條例第53條第1 項、第60條第2
    項第1 款，違反道路交通管理事件統一裁罰基準及處理細則
    第43條、第44條、第67條規定裁處受處分人罰鍰新壹幣（下
    同）4,800 元。
三、聲明異議意旨略以：伊並無在95年6 月17日17時5 分許，駕
    駛其所有車牌號碼：9506－FP號自小客車闖越紅燈及不服取
    締加速逃逸之行為，為此提出異議，請求撤銷原處分等語。
四、經查：
  (一)本件異議人違反道路交通管理處罰條例並由交通部公路總局
    新竹區監理所中壢監理站為上開裁罰，異議人所受裁罰其性
    質為行政罰，而依行政罰法第5 條規定：「行為後法律或自
    治條例有變更者，適用行政機關最初裁處時之法律或自治條
    例。但裁處前之法律或自治條例有利於受處罰者，適用最有
    利於受處罰者之規定」。依此規定，比較新舊法適用時，其
    比較之時點，係以行為時起，至行政機關最初裁處時止，法
    律或自治條例有變更者，始有比較新舊法之問題，若行政機
    關為最初裁處後，法律或自治條例始生變更者，自仍應適用
    行政機關最初裁處時之法律或自治條例。本件異議人違規行
    為發生於95年6 月17日，行政機關即交通部公路總局新竹區
    監理所中壢監理站則係於95年9 月14日為上開裁處，有交通
    部公路總局新竹區監理所中壢監理站違反道路交通管理事件
    裁決書1 份在卷可稽，而與本案有關之道路交通管理處罰條
    例第53條、第63條第1 項第1 款，業經總統於94年12月28日
    以華總一義字第09400212581 號令修正公布，並經行政院於
    95年6 月23日以院臺交字第0950087685號令發布自95年7 月
    1 日施行，經比較修正前後之規定，處罰之效果均相同，對
    本件受處分人並無有利、不利之問題，則依前述行政罰法第
    5 條第1 項之規定，應適用原處分機關裁處時即修正後道路
    交通管理處罰條例第53條第1 項、第63條第1 項第1 款規定
    ；另道路交通管理處罰條例第60條第1 項、第63條第1 項第
    3 款規定並未修正，自無比較新舊法之問題，先予敘明。
  (二)本件異議人甲○○○所有車牌號碼：：9506－FP號自小客車
    ，於95年6 月17日17時5 分許，其駕駛人行經桃園縣大溪鎮
    ○○路與員林路口時，因闖越紅燈及不服取締，經交警鳴笛
    攔停仍加速逃，嗣經桃園縣政府警察局大溪分局圳頂派出所
    警員張天福記下車號並查對無訛後，即為舉發等情，業經證
    人即舉發本案警員張天福於本院訊問時證述明確（見本院96
    年1 月31日訊問筆錄），並有交通部公路總局新竹區監理所
    中壢監理站壢監裁罰字第裁53─DB0000000 號號違反道路交
    通管理事件裁決書及桃園縣政府警察局桃警局交字第－DB00
    00 000號舉發違反道路交通管理事件通知單各1 份在卷可稽
    。
  (三)異議人雖以：伊並無在95年6 月17日17時5 分許，駕駛其所
    有車牌號碼：9506－FP號自小客車闖越紅燈及不服取締加速
    逃逸之行為等語置辯，惟查：依證人張天福於本院訊問時證
    稱：伊當時是在該路口值交整勤務，當時有一輛TOYOTO牌車
    子，行經台三線往北上車道往桃園方向行駛，而當時該車子
    行進路口號誌是全紅燈，該車本來要違規左轉，且車頭已經
    超過停止線正在左轉彎，伊鳴笛，他看到伊後，又往右閃直
    行往桃園方向行駛，伊就趕快把車號記下來記在伊的告發簿
    上，下勤務以後，查詢電腦，發現跟伊記載的車種、顏色相
    符，隨即告發。伊在告發簿上記載違規車輛之車牌號碼、顏
    色、廠牌，回派出所後查詢電腦，核對相關資料等語明確（
    見本院96年1 月31日訊問筆錄），而證人張天福當時為依法
    值勤之警員，復與異議人無任何仇隙，衡諸常情，證人張天
    福殊無設詞誣陷異議人，而致己身陷於偽證重罪危險之必要
    ，及參以本件係員警張天福於目視紀錄下違規車輛屬TOYOTO
    廠型、顏色、車牌號碼，經回派出所以電腦清查核對車籍資
    料相符合後，始開單舉發，則員警所為之查對、確認車牌號
    碼程序，應無瑕疵，更與異議人所不爭執其所有前揭車輛外
    型為TOYOTOT 廠牌之情節吻合，再徵諸證人張天福陳稱其視
    力正常，舉發違規當時天氣晴朗、視距良好等情（見96 年1
    月31日訊問筆錄），證人當不致於有錯記車牌號碼之情事，
    是證人所為之前揭證言，應屬確實，堪予採信。異議人所有
    前開車輛，確實有於前開時、地，其駕駛人有闖越紅燈及不
    服取締加速逃逸之情事，甚為明確。
  (四)復按逕行舉發違反道路交通管理事件，經汽車所有人依通知
    單之應到案日期前到案，並告知違規駕駛人姓名、身分證統
    一編號及住址者，處罰機關應即另行通知違規駕駛人到案依
    法處理；逾應到案日期，處罰機關應依道路交通管理處罰條
    例第85條第3 項規定處罰該汽車所有人，違反道路交通管理
    事件統一裁罰基準及處理細則第24條定有明文。易言之，如
    汽車駕駛人有上開違規行為且不服指揮稽查而逃逸，為警當
    場攔停者，處罰機關固應對汽車之駕駛人為處罰，惟若舉發
    機關並非當場對該部汽車攔停，而係依道路交通管理處罰條
    例第7 條之2 第1 項之規定逕行舉發者，此際舉發機關僅能
    依上開第7 條之2 第2 項規定對汽車所有人為掣單舉發，如
    經舉發之汽車所有人在舉發通知單上所載之應到案日期前到
    案，並告知處罰機關真正違規駕駛人之姓名、身分證統一編
    號及住址者，處罰機關應即依前開細則第24條規定處罰該名
    違規駕駛人，而如汽車所有人未於應到案日期前到案或雖於
    應到案日期前到案，而未告知處罰機關實際之違規駕駛人者
    ，處罰機關仍應依道路交通管理處罰條例第85條第3 項「本
    條例關於車輛駕駛人之處罰，如應歸責於車輛所有人者，處
    罰車輛所有人。」規定，對車輛所有人加以處罰。是異議人
    既為前述違規車輛之所有人，縱其並非於前揭時、地實際駕
    駛該車輛違規之人，因其並未依前開規定告知真正違規駕駛
    人之姓名等資料，依前該規定及說明，其仍應依法接受裁罰
    。
五、綜上所述，本件事證明確，異議人所有車牌號碼：9506－FP
    號自小客車確有前述行經有燈光號誌管制之交岔路口闖紅燈
    及經交通勤務警察制止時，拒絕停車接受稽查而逃逸之違規
    行為，原處分機關就異議人所有前開車輛有駕駛人前述違規
    行為，援引上揭道路交通管理處罰條例第53條第1 項、第60
    條第2 項第1 款規定，裁處異議人罰鍰，且未記違規點數，
    容有未洽。異議人提出異議否認違規情事，雖無理由，然原
    機關裁罰既有上述可議之處，自應由本院將該處分撤銷，並
    依修正後道路交通管理處罰條例第第53條第1 項、第63條第
    1 項第1 款及道路交通管理處罰條例第60條第1 項及第63條
    第1 項第3 款規定規裁處罰鍰新臺幣4,800 元，並記違規點
    數共計4 點。
據上論斷，應依道路交通案件處理辦法第20條前段，裁定如主文
。
中　　華　　民　　國　　96　　年　　4 　　月　　4 　　日
                  臺灣桃園地方法院交通法庭
                       　 法   官  賴淑美
以上正本證明與原本無異。
如不服本裁定應於送達後5日內向本院提出抗告狀。
                           書記官　張尹嫚
中　　華　　民　　國　　96　　年　　4 　　月　　14　　日
